臺灣高雄地方法院刑事裁定
111年度聲字第1661號
聲  請  人  臺灣高雄地方檢察署檢察官
受  刑  人  余漢哲


                  （現於法務部○○○○○○○○○○○執                       行中） 
上列聲請人因受刑人數罪併罰有二裁判以上，聲請定其應執行之
刑（111年度執聲字第1341號），本院裁定如下：
    主  文
余漢哲犯如附表所示之罪，所處如附表所示之刑，應執行有期徒
刑陸年拾壹月。
    理  由
一、聲請意旨略以：受刑人余漢哲（下稱受刑人）因詐欺等案件
    ，先後經判決確定如附表所示，應依刑法第50條、第53條及
    第51條第5款，定其應執行之刑，爰依刑事訴訟法第477條第
    1項聲請裁定等語。
二、按數罪併罰，有二裁判以上者，依刑法第51條之規定，定其
    應執行之刑；數罪併罰，分別宣告其罪之刑，宣告多數有期
    徒刑者，於各刑中之最長期以上，各刑合併之刑期以下，定
    其刑期，但不得逾30年，刑法第53條、第51條第5款分別定
    有明文。又法律上屬於自由裁量之事項，有其外部性界限及
    內部性界限，並非概無拘束。依據法律之具體規定，法院應
    在其範圍選擇為適當之裁判者，為外部性界限；而法院為裁
    判時，應考量法律之目的，及法律秩序之理念所在者，為內
    部性界限。法院為裁判時，二者均不得有所逾越（最高法院
    80年台非字第473號判例意旨參照）。是以數罪併罰，有2裁
    判以上，定其應執行之刑時，固屬於法院自由裁量之事項，
    然仍應受前揭外部性界限及內部性界限之拘束。
三、經查，受刑人所犯如附表所示之罪，業經法院先後判處如附
    表所示之刑，而於如附表所示之日期分別確定在案，且經受
    刑人請求檢察官聲請定應執行刑，有臺灣高等法院被告前案
    紀錄表、各該刑事判決書及受刑人是否同意聲請定執行刑調
    查表等在卷可稽，其中附表編號2至4所示之罪均係得易科罰
    金之罪，至附表其餘所示之罪則均係不得易科罰金之罪，乃
    屬現行刑法第50條第1項但書第1款例外不得併合處罰之情形
    ，惟此業經受刑人具狀聲請仍予合併定應執行之刑，有受刑
    人聲請定執行刑調查表1紙（見臺灣高雄地方法院檢察署111
    年度執聲字第1341號卷）附卷可考，符合同條第2項規定，
    茲檢察官依受刑人請求聲請定其應執行之刑，經參酌本院為
    最後事實審法院，認本件聲請係屬正當。本院衡酌受刑人所
    犯如附表所示之罪分別為詐欺(共32罪)、強制(共1罪)等案
    件，罪質相異，犯罪時間介於民國105年2月17日至106年4月
    7日間，依上開各罪之罪質及犯罪所生之危害以及受刑人請
    檢察官聲請定應執行刑，並請求本院從輕定應執行刑之意見
    等總體情狀，與多數犯罪責任遞減原則，就受刑人所犯各罪
    ，定其執行刑如主文所示。末前述各罪因定執行刑結果，已
    均不得易科罰金，自無庸諭知易科罰金之折算標準，附此敘
    明。
四、依刑事訴訟法第477條第1項，裁定如主文。
中　　華　　民　　國　 111　　年　　11　 月　　 7 　　日
                  刑事第十二庭  法　官  賴建旭
以上正本證明與原本無異。
如不服本裁定，應於送達後5日內，向本院提出抗告狀。
中　　華　　民　　國　　111 　年　　11　　月　　7 　　日
                                書記官  鄒秀珍
附表：
 編  號 罪名 宣告刑 犯罪日期 （民國） 最後事實審  確定判決      法院及案號 判決日期 （民國） 法院及案號 確定日期 （民國）  1 共同犯詐欺取財 有期徒刑8月 106年3月3日 臺灣高雄地方法院106年度審原易字第7號 106年7月27日 臺灣高雄地方法院106年度審原易字第7號 106年8月22日  2 共同犯詐欺取財 有期徒刑3月，如易科罰金，以新臺幣1,000元折算1日 106年2月25日      共同犯詐欺取財 有期徒刑6月，如易科罰金，以新臺幣1,000元折算1日 106年2月24至25日      3 共同犯強制 有期徒刑5月，如易科罰金，以新臺幣1,000元折算1日 105年2月17日 臺灣高雄地方法院 106年度原訴字第5號 106年11月30日 臺灣高雄地方法院106年度原訴字第5號 107年5月4日  4 幫助詐欺取財 有期徒刑5月，如易科罰金，以新臺幣1,000元折算1日 105年11月17日11時53分許(聲請意旨贅載為10時59分前某時至11時53分許時，應予刪除)、105年11月23日13時25分許 臺灣高雄地方法院106年度簡字第2264號 107年4月23日 臺灣高雄地方法院106年度簡字第2264號 107年7月20日  5 三人以上共同犯詐欺取財 有期徒刑1年2月 106年2月24日 臺灣高雄地方法院106年度原訴字第20、21號 107年6月29日 臺灣高雄地方法院106年度原訴字第20、21號 (聲請意旨漏載21號，應予補充) 107年7月31日  三人以上共同犯詐欺取財 有期徒刑1年2月       三人以上共同犯詐欺取財 有期徒刑1年2月       三人以上共同犯詐欺取財 有期徒刑1年2月 106年2月25日      三人以上共同犯詐欺取財 有期徒刑8月       6 三人以上共同詐欺取財 有期徒刑1年6月 105年11月8日 臺灣高雄地方法院107年度原訴字第22號 108年8月23日 臺灣高雄地方法院107年度原訴字第22號 108年9月24日  7 三人以上共同詐欺取財 有期徒刑1年1月 106年3月14至15日 臺灣高雄地方法院108年度原訴字第13號 109年6月22日 臺灣高雄地方法院108年度原訴字第13號 109年7月29日  三人以上共同詐欺取財 有期徒刑1年4月 106年3月17日      三人以上共同詐欺取財 有期徒刑1年2月 106年3月15日      三人以上共同詐欺取財 有期徒刑1年2月 106年3月14至15日      三人以上共同詐欺取財 有期徒刑1年3月 106年3月15日(聲請意旨誤載為14至15日，應予更正)     8-1 三人以上共同詐欺取財 有期徒刑1年5月 106年4月2日 臺灣高雄地方法院107年度原訴字第15號 110年3月12日 臺灣高雄地方法院107年度原訴字第15號 110年4月21日  三人以上共同詐欺取財 有期徒刑1年5月 106年3月29至30日      三人以上共同詐欺取財 有期徒刑1年10月 106年3月28日      三人以上共同詐欺取財 有期徒刑1年8月 106年4月5至7日(聲請意旨誤載為5至6日，應予更正)      三人以上共同詐欺取財 有期徒刑1年5月 106年4月4日     8-2 三人以上共同詐欺取財未遂 有期徒刑9月 106年4月5日      三人以上共同詐欺取財 有期徒刑1年7月       三人以上共同詐欺取財 有期徒刑1年5月 106年3月28日      三人以上共同詐欺取財 有期徒刑1年5月 106年3月29日      三人以上共同詐欺取財 有期徒刑1年4月       9 三人以上共同詐欺取財 有期徒刑1年2月 106年2月23日 臺灣高雄地方法院108年度原訴字第3號 110年3月30日 臺灣高雄地方法院108年度原訴字第3號 110年5月12日  三人以上共同詐欺取財 有期徒刑1年2月       三人以上共同詐欺取財 有期徒刑1年2月 106年2月25日      三人以上共同詐欺取財 有期徒刑1年2月 106年2月26日      三人以上共同詐欺取財 有期徒刑1年2月       三人以上共同詐欺取財 有期徒刑1年2月       三人以上共同詐欺取財 有期徒刑1年2月      備註 ⑴附表編號2部分曾經臺灣高雄地方法院106年度審原易字第7號判決應執行有期徒刑7月。 ⑵附表編號1至2部分曾經臺灣高雄地方法院106年度聲字第2970號裁定應執行有期徒刑1年1月。 ⑶附表編號5部分曾經臺灣高雄地方法院106年度原訴字第20號、第21號判決應執行有期徒刑2年。 ⑷附表編號7部分曾經臺灣高雄地方法院108年度原訴字第13號判決應執行有期徒刑1年10月。 ⑸附表編號8-1至8-2部分曾經臺灣高雄地方法院107年度原訴字第15號判決應執行有期徒刑4年。 ⑹附表編號9部分曾經臺灣高雄地方法院108年度原訴字第3號判決應執行有期徒刑2年2月。 ⑺附表編號1至3、5至9部分曾經臺灣高雄地方法院111年度聲字第317號裁定應執行有期徒刑6年10月，嗣被告抗告，經臺灣高等法院高雄分院111年度抗字第100號裁定撤銷原裁定，發回臺灣高雄地方法院，再經臺灣高雄地方法院111年度聲更一字第1號裁定應執行有期徒刑6年10月。